臺灣桃園地方法院刑事判決　　　　　　　93年度訴字第1494號
公　訴　人　臺灣桃園地方法院檢察署檢察官
被　　　告　甲○○
選任辯護人　洪榮彬律師
被　　　告　壬○○
選任辯護人　李宗輝律師
被　　　告　丙○○
　　　　　　卯○○
　　　　　　　　　　（現另案於臺灣桃園看守所羈押中）
上　二　人
指定辯護人　本院公設辯護人寅○○
被　　　告　己○○
選任辯護人　何啟熏律師
被　　　告　巳○○
選任辯護人　陳祖德律師
被　　　告　辛○○
選任辯護人　蔡榮德律師
被　　　告　午○○
選任辯護人　秦玉坤律師
被　　　告　庚○○
選任辯護人　邱鎮北律師
被　　　告　辰○○
選任辯護人　張家豪律師
　　　　　　林彥苹律師
被　　　告　戊○○
選任辯護人　林長泉律師
被　　　告　癸○○○
選任辯護人　鄭仁壽律師
上列被告因貪污案件，經檢察官提起公訴（90年度偵字第10517
、13906 、15220 、16401 、16898 、17075 、19252 號），本
院判決如下：
    主  文
甲○○共同連續依據法令從事公務之人員，對於非主管或監督之
事務，明知違背法令，利用職權機會，圖其他私人不法利益，因
而獲得利益，處有期徒刑柒年，褫奪公權肆年。
丙○○、壬○○、卯○○共同連續依據法令從事公務之人員，對
於非主管或監督之事務，明知違背法令，利用職權機會，圖其他
私人不法利益，因而獲得利益，均處有期徒刑伍年陸月，褫奪公
權參年。
己○○共同連續依據法令從事公務之人員，對於非主管或監督之
事務，明知違背法令，利用職權機會，圖其他私人不法利益，因
而獲得利益，處有期徒刑伍年捌月，褫奪公權參年。
巳○○連續依據法令從事公務之人員，對於違背職務之行為，收
受賄賂，處有期徒刑拾年肆月，褫奪公權伍年。所得財物新臺幣
陸萬元，應予追繳沒收，如全部或一部無法追繳時，以其財產抵
償之。
辛○○、午○○共同連續與依據法令從事公務之人員，對於非主
管或監督之事務，明知違背法令，利用職權機會，圖其他私人不
法利益，因而獲得利益，均處有期徒刑伍年肆月，褫奪公權參年
。
癸○○○、庚○○、戊○○、辰○○均無罪。
    事  實
一、甲○○、丙○○、壬○○、卯○○、己○○於民國88年間至
    90年間，原係內政部警政署航空警察局安全檢查隊之安全檢
    查員，負責出境旅客人身、行李安全檢查業務（惟對於入境
    旅客攜帶之行李、物品並無任何檢查之權限），為依據法令
    從事公務之人員。而巳○○原係內政部警政署航空警察局之
    警員，負責看管非一般旅客通行之公務門（即通過公務門須
    檢查是否配戴識別證，如有攜帶行李亦須檢查之），亦為依
    據法令從事公務之人員。辛○○、午○○為甲○○之友人。
    詎甲○○、丙○○、壬○○、卯○○、己○○、辛○○、午
    ○○竟基於圖私人不法利益之概括犯意，巳○○基於違背職
    務收受賄賂之概括犯意，於甲○○、丙○○、壬○○、卯○○、己○○、巳○○任職上開職務期間，於下列時間，分別
    共同，為進口手機之業者庚○○（另為無罪判決）、未○○
    、丁○○（未○○、丁○○部分另行審結），進口減肥藥之
    業者辰○○（另為無罪判決），攜帶現金之戊○○（另為無
    罪判決），將自國外搭機帶回之手機、減肥藥、現金等物品
    ，以分批夾帶方式攜帶入境數次，部分委請辛○○、午○○
    從中接運，使庚○○、丁○○、未○○獲取不須繳納手機關
    稅之利益，使辰○○之減肥藥、戊○○之現金不為沒入之利
    益，並由庚○○、丁○○、未○○以每支手機新臺幣（下同
    ）70至100 元不等之現金、戊○○以每1,000,000 元支付
    3,000 元之比率現金，辰○○以每包減肥藥交付100 元至15
    0 元之現金，分別交付予甲○○，再由甲○○轉分予壬○○
    、丙○○、卯○○、己○○、巳○○。其中：（一）甲○○
    、壬○○、丙○○、卯○○共同於88年底至89年初間，為辰
    ○○攜帶減肥藥入境，每包收取100 元至150 元之現金；（
    二）甲○○於89年1 月間，先後兩次指示午○○自香港為庚○○攜帶手機各約200 支回國，交由甲○○、丙○○、壬○○接運入境；（三）甲○○、丙○○、壬○○於89年1 月至
    2 月間，攜帶手機自巳○○職務上看管之公務門入境，並將
    收受現金朋分予巳○○每次20,000元，前後共3 次；（四）
    甲○○、壬○○、丙○○於89年10月24日，共同為未○○接
    運手機約220 餘支後，並於翌日收取未○○委託丁○○交付
    22,000元現金；（五）甲○○於89年10月25日，為未○○攜
    帶手機250 支，向未○○收取25,000元；（六）甲○○與己○○於89年底，待未○○進入廁所躲避清潔工近5 分鐘後，
    為未○○攜帶手機自公務管制門入境，轉交予丁○○後，收
    取丁○○交付之20,000元現金，朋分10,000元予己○○；（
    七）甲○○於89年11月間，指示友人辛○○接運手機交付予
    不詳姓名之受貨人，又於90年1 月28日，指示辛○○接運受
    戊○○委託自卯○○服勤之公務管制門攜帶入境之現金8,00
    0,000元，戊○○交付16,000元予甲○○，甲○○轉付2,000
    元予辛○○，餘額與卯○○平分；（八）甲○○於90年1 月
    18日，為戊○○攜帶大額現金自己○○值勤之公務管制門入
    境，向戊○○收取現金後，朋分約4,000 元予己○○。
二、甲○○與己○○承前概括犯意聯絡，甲○○於89年9 月間，
    利用服勤務機會，在管制區免稅商店，購買免稅大衛道夫牌
    香菸10餘條，請託己○○協助自公務管制門入境，甲○○又
    於90年1 月31日，委請己○○再進入管制區免稅商店，購買
    上開香菸5 條交付予甲○○，獲取該煙免除公賣利益之利益
    。
三、案經案經臺灣桃園地方法院檢察署檢察官自動簽分案及法務
    部調查局桃園縣調查站移送偵查起訴。
    理  由
甲、有罪部分：
壹、程序方面：
    刑事審判上之共同被告，係為訴訟經濟等原因，由檢察官或
    自訴人合併或追加起訴，或由法院合併審判所形成，其間各
    別被告及犯罪事實仍獨立存在。故共同被告對於其他共同被
    告之案件而言，為被告以外之第三人，本質上屬於證人，為
    確保被告對證人之詰問權，證人於審判中，應依法定程序，
    到場具結陳述，並接受被告之詰問，其陳述始得作為認定被
    告犯罪事實之判斷依據（最高法院93年臺上字第5726號號判
    決意旨參照）。又按被告以外之人於審判外向法官所為之陳
    述，得為證據；被告以外之人於偵查中向檢察官所為之陳述
    ，除顯有不可信之情況者外，得為證據；被告以外之人於審
    判外之陳述，雖不符前4 條（即刑事訴訟法第159 條之1 至
    第159 條之4） 之規定，而經當事人於審判程序同意作為證
    據，法院審酌該言詞陳述或書面陳述作成時之情況，認為適
    當者，亦得為證據。當事人、代理人或辯護人於法院調查證
    據時，知有第159 條第1 項不得為證據之情形，而未於言詞
    辯論終結前聲明異議者，視為有前項之同意，刑事訴訟法第
    159 條之第1 項、第2 項、第159 條之5 第1 項及第2 項分
    別定有明文。又刑事訴訟法第158 條之3 規定：「證人、鑑
    定人依法應具結而未具結者，其證言或鑑定意見，不得作為
    證據」，所謂「依法應具結而未具結者」，係指檢察官或法
    官依刑事訴訟法第175 條之規定，以證人身分傳喚被告以外
    之人（證人、告發人、告訴人、被害人、共犯或共同被告）
    到庭作證，或雖非以證人身分傳喚到庭，而於訊問調查過程
    中，轉換為證人身分為調查時，此時其等供述之身分為證人
    ，則檢察官、法官自應依本法第186 條有關具結之規定，命
    證人供前或供後具結，其陳述始符合第158 條之3 之規定，
    而有證據能力。若檢察官或法官非以證人身分傳喚而以告發
    人、告訴人、被害人或共犯、共同被告身分傳喚到庭為訊問
    時（例如刑事訴訟法第71條、第219 條之6 第2 項、第236
    條之1第1項、第248 條之1 、第271 條第2 項、第271 條之
    1 第1 項），其身分既非證人，即與「依法應具結」之要件
    不合，縱未命其具結，純屬檢察官或法官調查證據職權之適
    法行使，當無違法可言。而前揭不論係本案或他案在檢察官
    面前作成未經具結之陳述筆錄，係屬被告以外之人於偵查中
    向檢察官所為之陳述，本質上屬於傳聞證據，基於保障被告
    在憲法上之基本訴訟權，除該被告以外之人死亡、身心障礙
    致記憶喪失或無法陳述、滯留國外或所在不明而無法傳喚或
    傳喚不到、或到庭後拒絕陳述等情形外，如已經法院傳喚到
    庭具結而為陳述，並經被告之反對詰問，前揭非以證人身分
    而在檢察官面前未經具結之陳述筆錄，除顯有不可信之情況
    者外，得為證據，並應於判決內敘明其符合傳聞證據例外之
    理由；又前揭非以證人之身分在審判中之陳述筆錄，倘該被
    告以外之人已經法院以證人身分傳喚到庭並經具結作證，且
    由被告為反對詰問，或有前揭傳喚不能或詰問不能之情形外
    ，該未經具結之陳述筆錄因屬審判上之陳述，自有證據能力
    ；若係在另案法官面前作成之陳述筆錄，本質上亦屬傳聞證
    據，自得依本法第159 條之1 第1 項之規定，認有證據能力
    。不能因陳述人未經具結，即一律適用本法第158 條之3 之
    規定，排除其證據能力（最高法院96年度臺上字第3527號判
    決意旨參照）。
（一）本案共同被告甲○○、壬○○、丙○○、卯○○於於桃園
      縣調查站警員詢問時所為之陳述，於渠等4 人相互間，係
      基於證人地位為之，而為被告以外之人於審判外之言詞陳
      述；證人即共同被告甲○○於桃園縣調查站警員詢問時所
      為陳述，於被告己○○、巳○○、辛○○、午○○而言，
      亦係基於證人地位為之，而為被告以外之人於審判外之言
      詞陳述；證人即共同被告辛○○、午○○、未○○、丁○○於桃園縣調查站警員詢問時所為陳述，於被告甲○○而
      言，亦係基於證人地位為之，而為被告以外之人於審判外
      之言詞陳述，依刑事訴訟法第159 條第1 項之規定，前述
      陳述原則上不具證據能力，惟甲○○、壬○○、丙○○、
      辛○○、午○○於本院審理時，已基於證人地位，經合法
      具結，並在賦予甲○○、壬○○、丙○○、卯○○、己○○、巳○○、辛○○、午○○對質詰問機會之情形下為證
      述，況核上開證人其陳述內容實與渠等於本院審理中之所
      證或所供大致相符，可見供述者即證人應係本於真意始為
      如警詢筆錄所載之供述，其在調查站、偵查中之陳述距離
      本案之案發時間較近，除記憶應較清晰之外，考量渠等於
      製作筆錄時應無充裕時間權衡其陳述之利害得失，且其內
      容亦較少受他人干預之可能，其內容應與案件之真實較為
      相近，衡諸常情，渠等當無故為反於真實之陳述而自陷犯
      罪訴追窘境之必要，且以上開共同被告於陳述時之外在環
      境，相互間，並未同接受訊問，較無人情壓力，且尚無相
      互聯繫之機會，未受外界之污染，且案內亦無證據證明有
      何陳述不自由之情況，自渠於調查站、偵查中之陳述客觀
      外部狀況，當有可信性特別情況。從而，本院認為上開證
      人於警詢、偵查中所為之證述，就被告甲○○、壬○○、
      丙○○、卯○○、己○○、巳○○、辛○○、午○○之犯
      罪事實，得為證據。
（二）證人即共同被告卯○○於警詢、偵查中（未具結）之證述
      ，為審判外之陳述而屬傳聞證據，而公訴人未特予證明該
      等筆錄具有較可信之特別情況，依前開規定，被告卯○○
      之警詢、偵查筆錄，對於其餘被告應無證據能力。
貳、實體方面：
一、
（一）被告甲○○、壬○○、丙○○、卯○○部分：
      訊據被告甲○○、壬○○、丙○○、卯○○對於前揭非主
      管或監督之事務，直接圖利之犯行皆坦承不諱。且1 、被
      告甲○○於警詢、偵查及本院審理中證稱：（問：你與卯
      ○○、丙○○、壬○○協助未○○攜帶手機出管制區之方
      式？）未○○出國前會通知我回國時間與班機，因此我會
      事先安排協助，未○○入境後會以電話通知我協助將手機
      運出管制區，未○○會在1 期航廈3 樓入境管制區公賣局
      附近之廁所內，交給我或卯○○、丙○○、壬○○，卯○○再前往南邊或北邊公務門尋找是否有認識的航警局保安
      隊員，直接由該公務門運出管制區，若沒有認識的保安隊
      員，再由丙○○、卯○○、壬○○尋找認識的海關人員，
      由我等帶領未○○走海關綠線檯出關，我等與未○○通常
      約定於入境停車場或北邊公務車到接駁巴士旁，將運出之
      手機交給未○○，未○○會當場將該次酬勞給我。若在2
      期航廈，未○○會將貨交給我或卯○○、丙○○、壬○○
      ，由卯○○負責自2 期航廈3 樓出境大廳北邊大型旅客行
      李通關門運出管制區，由阿祥或我負責在管制區外接手機
      ，未○○由正常出關程序出關後，我與未○○通常約定在
      2 期航廈1 樓北邊停車處交貨，當場清點出關的手機，未
      ○○再當場將該次酬勞交給我，若卯○○當天沒有當班，
      就由我帶領未○○走熟識的海關人員綠線檯出關。（問：
      你協助未○○私運手機入境，所得報酬？）以每支70至10
      0 元計價，我將手機在機場管制區外交給未○○時，當場
      清點手機數量，未○○以現金交給我。（問：前述「阿祥
      」真實姓名？）阿祥就是丁○○，丁○○欲自香港私運手
      機入關，就介紹未○○給我認識，希望透過未○○私運手
      機，我曾多次協助未○○將手機運出管制區外，但酬勞已
      平均分給卯○○、丙○○、壬○○，我個人所得酬勞約60
      ,000 元 。另於90年1 月28日當天戊○○自國外入境臺灣
      ，聯繫我說將帶一批新臺幣入境，要我協助他通關，我先
      聯繫卯○○確定其在2 期航廈值班，便指示戊○○由2 期
      航廈入境，當戊○○抵達2 期航廈公務門後，我與戊○○
      一同進入登機門附近的廁所，戊○○則將我協助攜帶新臺
      幣入境之酬勞16,000元交付予我，步行出廁所後，由卯○○開啟公務門，戊○○將該批現金交給我，由我攜帶走出
      公務門，戊○○依一般程序通關，我當天身著制服，不方
      便攜帶，於是我再委託我友人辛○○於管制門外接應，由
      我將該批現金交給辛○○，辛○○先拿到3 樓廁所等待，
      我走回辦公室，交付酬勞8,000 元予卯○○，俟戊○○電
      話聯絡我他出關後，我聯繫辛○○將該筆款項交給我，我
      拿出2,000 元交給辛○○，其隨即離去，我開車與戊○○
      相約在機場一樓門口見面，將該筆現金交給戊○○後離去
      ，至於戊○○當日要我協助通關之現金有多少，我並沒有
      清點，因我曾經與戊○○協議每攜帶1,000,000 元給予我
      2,000 元酬勞，故依據渠給我酬勞16,000元計算，當日戊○○攜帶入境之現金應為8,000,000 元。（問：你以前由
      公務門將未經核准帶入國內之新臺幣攜入之手法，除與卯
      ○○、辛○○配合外，有無其他人配合？）除前述90年1
      月28日外，於89年間，有2 次我分別找壬○○、丙○○協
      助，以分批夾藏在衣服、褲子內之手法，從1 期航廈公務
      門攜出管制區，交給戊○○，另在89年底，由2 期航廈公
      務門，透過己○○之協助，將新臺幣攜出交給戊○○。（
      問：所得款項如何分配？）我與當次合作之丙○○、壬○○、卯○○、己○○均分。（問：你應未○○之要求而將
      未經海關查驗之手機攜出管制區，是否有其他人在場接貨
      ？）曾有一次是「阿祥」在場接應，89年間，當天是未○○攜帶手機入境，己○○當日值勤，由未○○將該批手機
      交付接應之「阿祥」，由我陪同「阿祥」將私運出關之手
      機送上「阿祥」之箱型車，「阿祥」交付20,000元給我，
      我回公務門朋分10,000元給己○○。（問：為何你之前於
      調查站供述未提及己○○參與協助私運手機？）我確定都
      是未○○將酬勞直接交給我，但經檢察官詢問我「丁○○
      」亦曾經交付酬勞給我，經我仔細回想，才想起確實有一
      次未○○係透過「阿祥」直接給我酬勞，且該次確實是我
      與己○○共同協助出關。另還有航空警察局之警員巳○○
      他原在1 期航廈守公務門，他事先問我手機業者何時要回
      國，他自己想辦法調整勤務在該時段到公務門值勤，讓我
      與壬○○、卯○○、丙○○攜帶手機通過該公務門入境，
      我會當場將錢送給他們，（問：為何分錢給巳○○？）他
      值勤公務門，我們帶手機入境，我有將所得分二分之一給
      他，前後有3 、4 次，每次約20,000元。（問：何人目睹
      ？）壬○○、丙○○、卯○○及老葉、丁○○等語（詳臺
      灣桃園地方法院檢察署90年度偵字第10517 號偵查卷宗卷
      1 第161 頁背面至163 頁背面，卷2 第92頁背面至94頁，
      90 年 度偵字第13906 號偵查卷宗第126 頁，及本院卷2
      第53頁至71頁、第133 頁至第140 頁）。2、被告丙○○
      於警詢、偵查及本院審理中證稱：自88年底開始，甲○○
      即要求我、壬○○及卯○○替貨主庚○○夾帶手機入境，
      於89年1 、2 月間曾有1 次甲○○向我及壬○○表示，因
      該次夾帶手機量較大，與1 期航廈北側3 樓公務門看守警
      員巳○○講好，可以直接帶貨通過，當天我與壬○○就依
      甲○○指示，直接帶著裝滿手機的行李箱及電腦背包通過
      1 期航廈北側3 樓公務門。（問：巳○○是否知悉你、甲○○、壬○○從管制公務門攜出之貨物是手機？）巳○○
      有要求我們攜出之行李箱、背包，要由他打開檢查，做個
      樣子，免得有人撞見，他沒有實施檢查之職務。（問：你
      替庚○○夾帶手機之總次數為何？所得總酬勞？）甲○○
      要我協助約7 、8 次，其中有三分之二貨主為庚○○，時
      間約為88年底至89年2 、3 月間，後來因為運送過程不順
      利，中斷至89年底，甲○○才再次要求我、壬○○及卯○○改替未○○夾帶手機，甲○○先後給我的酬勞約48,000
      元。（問：除夾帶手機外，有無夾帶其他為報關物品入境
      ？）另有協助戊○○攜帶新臺幣入境，還有替「老葉」攜
      帶減肥藥入境。（問：如何替戊○○夾帶新臺幣？）夾帶
      方式與前述夾帶手機方式相同，次數約3 、4 次，每次甲○○支付我、壬○○及卯○○每人約2,000 至3,000 元不
      等之金額作為酬勞。（如何替「老葉」夾帶減肥藥入境？
      ）夾帶方式與前述夾帶手機方式相同，次數約2 、3 次，
      以每包50至60元計算酬勞。每次甲○○支付我、壬○○及
      卯○○每人2,000 元至3,000 元不等之酬勞等語（詳臺灣
      桃園地方法院檢察署90年度偵字第13906 號偵查卷宗第17
      頁背面至第20頁，第26頁背面至第30頁，本院卷第181 頁
      至第186 頁）。3 、被告壬○○於警詢、偵查及本院審理
      中證稱：（問：你與甲○○、丙○○、卯○○協助未○○
      將手機攜出管制區外之方式為何？）未○○出國前會先通
      知甲○○回國之時間及班機，甲○○另以電話通知我協助
      將手機攜帶出管制區，其中有11次左右，未○○會先將或
      拿到1 期航廈3 樓入境管制區公賣局附近廁所內，交給我
      或卯○○、丙○○、甲○○，甲○○或卯○○再前往北邊
      公務門尋找是否有認識的航警局保安隊員，藉機與他聊天
      ，然後由甲○○或卯○○帶頭通過北邊公務門，我則跟在
      後面將手機直接由該公務門運出管制區，我等將手機帶至
      出境大樓2 樓航空公司貴賓室旁廁所，將手機交給貨主，
      另一次則是89年10月24日將手機帶出管制區後，把手機帶
      至1 期航廈北邊禮賓車停放處等候甲○○之妻癸○○○之
      車內後即離開，至於這12次是否貨主皆為未○○我不清楚
      。甲○○會決定派我與丙○○或卯○○搭配，但每次甲○○都會在場，以分工方式，帶貨的人會先待在廁所內，由
      帶貨的人將手機交給甲○○，等甲○○裝滿身上口袋後，
      直接由公務門攜出，我則看甲○○從廁所出來後，在進入
      廁所內，把手機裝在口袋內，以同樣的方法將手機攜出管
      制門，在出境大廳2 樓航空公司貴賓室旁廁所內，將手機
      交給接貨的人，但我未見到接貨的人是誰（詳臺灣桃園地
      方法院檢察署90年度偵字第10517 號偵查卷宗第175 頁背
      面至第176 頁）。89年1 、2 月間，我與丙○○聽從甲○○之指示後，直接將裝滿手機之手提行李及電腦背包，經
      由巳○○值勤之公務門（1 期航廈北側公務門）私運出管
      制區。（問：巳○○是否知悉你、丙○○與甲○○從公務
      門攜出的事手機？）巳○○曾要求我、丙○○與甲○○打
      開攜帶的手提行李及電腦背包供檢查，且在我等打開行李
      及背包後，有看到為數不少的手機，但巳○○只要求做個
      樣子，以避免他人發現。（問：幫忙帶手機有無分到錢？
      ）有，每支70元至100 元。（問：是否有參與帶減肥要入
      境？）甲○○曾叫我帶2 至3 次減肥藥入境，以每包100
      元至150 元計算報酬，我共分到約5,000 元等語（詳臺灣
      桃園地方法院檢察署90年度偵字第13906 號偵查卷宗第49
      頁背面至第50頁，第56頁背面至第58頁，本院卷2 第186
      頁至第190 頁）。由被告甲○○、丙○○、壬○○於警詢
      、偵查及本院審理中所證內容互核大致相符，足徵渠等上
      開證述應為可採，被告甲○○、壬○○、丙○○、卯○○
      之自白，應認與事實相符，足堪採信。
（二）被告己○○部分：
      訊據被告己○○固然承認有協助被告甲○○自機場免稅店
      將免稅煙由公務門攜出管制區，惟否認有與被告甲○○共
      同將手機、新臺幣現金由公務門攜帶出管制區等事，辯稱
      ：被告甲○○腦部曾受傷，其證述伊參與攜帶手機、現金
      通過公務門出管制區等事實之憑信性可疑。經查，證人甲○○於警詢、偵查及本院審理中已證稱：於89年底，由2
      期航廈公務門，透過己○○之協助，將新臺幣攜出交給戊○○。（問：所得款項如何分配？）我與當次合作之丙○○、壬○○、卯○○、己○○均分。（問：你應未○○之
      要求而將未經海關查驗之手機攜出管制區，是否有其他人
      在場接貨？）曾有一次是「阿祥」在場接應，89年間，當
      天是未○○攜帶手機入境，己○○當日值勤，由未○○將
      該批手機交付接應之「阿祥」，由我陪同「阿祥」將私運
      出關之手機送上「阿祥」之箱型車，「阿祥」交付20,000
      元給我，我回公務門朋分10,000元給己○○。（問：為何
      你之前於調查站供述未提及己○○參與協助私運手機？）
      我確定都是未○○將酬勞直接交給我，但經檢察官詢問我
      「丁○○」亦曾經交付酬勞給我，經我仔細回想，才想起
      確實有一次未○○係透過「阿祥」直接給我酬勞，且該次
      確實是我與己○○共同協助出關等語（詳臺灣桃園地方法
      院檢察署90年度偵字第10517 號偵查卷宗第92頁背面至94
      頁，及本院卷2 第133 頁至第140 頁），被告甲○○與被
      告己○○間並無仇隙，且被告甲○○應無自陷於受刑事訴
      追之窘境，而供陳其與己○○共同為上開犯行，其前開證
      述應可採信。至於被告己○○辯稱：甲○○腦部受過傷，
      其證述之憑信性可疑云云，然經本院向財團法人長庚紀念
      醫院林口分院查詢結果：被告甲○○最後一次至該院精神
      科回診係78年6 月22日，病患當時輕度失語及右側肢體無
      力，依病歷記載，無從判斷甲○○是否因重大車禍致對於
      人、事、時、地無法記憶或生記憶混淆等後遺症等語，有
      該院95年11月22日（95）長庚院法字第0759號函1 紙附卷
      可參（詳本院卷3 第145 頁），由上開長庚紀念醫院林口
      分院回函可知被告甲○○所受腦傷係78年間之事，與本件
      行為時之88至90年間，已有10年以上之久，況被告甲○○
      受傷後，仍能正常工作，且於警詢、偵查及本院審理中之
      陳述均流暢、連貫，且大致相符，與一般正常人應訊供陳
      無異，難認被告己○○辯稱被告甲○○有何因腦傷而致其
      證述之憑信性可疑之情狀，故被告己○○所辯並不可採，
      應認被告己○○確有為事實欄一（六）（八）及事實欄二
      所載之行為。
（三）被告巳○○部分：
      訊據被告巳○○矢口否認有何違背職務之行為，收受賄賂
      之行為，辯稱：看管公務門並非被告巳○○之職務，又鈞
      院若認為看管公務門為被告巳○○之職務上行為，然被告
      甲○○、丙○○、壬○○以背包攜帶未申報之手機通過公
      務門，係因被告巳○○顧及同事情誼，檢查稍微寬鬆，致
      未能查獲私運手機，非有何違背職務之行為收受賄賂云云
      。經查，證人甲○○於警詢、偵查及本院審理中證稱：（
      問：送錢給巳○○之原因？）他在1 期航廈守公務門，他
      事先問我手機業者何時要回國，他自己想辦法調整勤務在
      該時段到公務門值勤，讓我與壬○○、卯○○、丙○○攜
      帶手機通過該公務門入境，我會當場將前送給他們。（問
      ：為何分錢給巳○○？）他值勤公務門，我們帶手機入境
      ，我有將所得分二分之一給他，前後有3 、4 次，每次約
      20,000元。（問：何人目睹？）壬○○、丙○○、卯○○
      及老葉、丁○○等語（詳臺灣桃園地方法院檢察署90年度
      偵字第13906 號偵查卷宗第126 頁；及本院卷2 第53頁至
      71頁、第133 頁至第140 頁）；證人丙○○於警詢、偵查
      及本院審理中證稱：於89年1 、2 月間曾有1 次甲○○向
      我及壬○○表示，因該次夾帶手機量較大，與1 期航廈北
      側3 樓公務門看守警員巳○○講好，可以直接帶貨通過，
      當天我與壬○○就依甲○○指示，直接帶著裝滿手機的行
      李箱及電腦背包通過1 期航廈北側3 樓公務門。（問：巳
      ○○是否知悉你、甲○○、壬○○從管制公務門攜出之貨
      物是手機？）巳○○有要求我們攜出之行李箱、背包，要
      由他打開檢查，做個樣子，免得有人撞見，他沒有實施檢
      查之職務等語。證人即共同被告壬○○證稱：89年1 、2
      月間，我與丙○○聽從甲○○之指示後，直接將裝滿手機
      之手提行李及電腦背包，經由巳○○值勤之公務門（1 期
      航廈北側公務門）私運出管制區。（問：巳○○是否知悉
      你、丙○○與甲○○從公務門攜出的事手機？）巳○○曾
      要求我、丙○○與甲○○打開攜帶的手提行李及電腦背包
      供檢查，且在我等打開行李及背包後，有看到為數不少的
      手機，但巳○○只要求做個樣子，以避免他人發現等語（
      詳臺灣桃園地方法院檢察署90年度偵字第13906 號偵查卷
      宗第49頁背面至第50頁，第56頁背面至第58頁，本院卷2
      第186 頁至第190 頁）。又被告巳○○既承認其為內政部
      航空警察局之警員，亦承認公務門係具有警察身分之人負
      責控管人員出入，檢查是否配戴識別證，如有攜帶行李則
      檢查行李，以防止逃漏稅及危險物品進出等情（詳本院卷
      4 第55頁），足見看管公務門應確為被告巳○○之職務上
      行為，其辯稱看管公務門非其職務上行為並不可採。又證
      人甲○○、丙○○、壬○○雖然證述被告巳○○參與私運
      手機部分之次數供陳並不一致，然被告甲○○係與手機業
      者實際接洽者，而分派予被告丙○○、壬○○、卯○○接
      運之工作，或有可能被告丙○○、壬○○、卯○○僅參與
      其中一次或數次，是渠等就被告巳○○參與之次數供陳雖
      非一致，應認以被告甲○○之陳述較為完整。由證人甲○○、丙○○、壬○○上開證述可知，被告巳○○並非因檢
      查稍微寬鬆，致未能查獲私運手機，其確有見到行李及背
      包中放置數量龐大之手機，仍未實施檢查，而予放行，且
      每次放行後皆接受被告甲○○代替業者交付賄賂20,000元
      ，共計3 次。
（四）被告辛○○部分：
      訊據被告辛○○承認確有為事實欄一（七）之行為，然伊
      僅係被告甲○○之友人，不認識手機業者庚○○、未○○
      、丁○○及現金貨主戊○○，更非犯罪集團之成員，僅基
      於被告甲○○同學之情誼，受託運送手機及現金各1 次，
      僅領取搭乘計程車之車資2,000 元，未分得贓款云云。經
      查，被告辛○○就前開事實欄一（七）之行為所為自白核
      與證人即共同被告甲○○於警詢及本院審理中證述大致相
      符，堪信為真實。被告辛○○雖執前詞置辯，然然按共同
      正犯之成立，衹須具有犯意之聯絡、行為之分擔，既不問
      犯罪動機起於何人，亦不必每一階段之犯行，均經參與（
      最高法院34年度上字第862號判例意旨參照）；再共同正
      犯應就全部犯罪結果共負責任，故正犯中之一人，其犯罪
      已達於既遂程度者，其他正犯亦應以既遂論科（最高法院
      著有29年度上字第3617號判例意旨參照）。查，本件被告
      辛○○縱與私運物品入境之業者不相識，然其為被告甲○○之友人，應知悉被告甲○○擔任內政部警政署航空警察
      局安全檢查員，於機場攜出大量手機及現金確有可能為私
      運物品，否則被告甲○○應得自行攜出機場，何需他人協
      助，其與被告甲○○間確有犯意聯絡、行為分擔，而被告
      甲○○就非主管或監督之事務，明知違背法令，直接圖私
      人不法之利益，並因而獲得利益，則被告辛○○就上開犯
      行亦應同為成立。
（五）被告午○○部分：
      訊據被告午○○承認確有為事實欄一（二）之行為，然伊
      係受手機業者所託，攜帶手機入境，與被告甲○○並非共
      犯關係云云。經查，被告午○○於警詢、偵查及本院審理
      中均陳稱：89年1 月間，甲○○打我手機向我請託表示，
      他替「高姊」自香港攜帶貨品回臺灣，若依法報關帶進來
      會扣稅捐，因此請我去大陸經香港要回臺灣時，自香港攜
      帶貨品回臺灣，我聽後質問甲○○攜回臺灣之貨品為何，
      有無違禁品，甲○○表示是手機，並說將手機攜回桃園機
      場至證照查驗隊櫃檯，他或航警局同仁會接我帶回之手機
      ，每次帶回之手機會給予我6,000 元至8,000 元之金額，
      在甲○○請託下，且攜帶之物品非違禁品，我因此答應他
      的要求。我先後替甲○○自香港攜帶手機入境2 次，大約
      於89年1 月間，替甲○○自香港攜回桃園機場，由甲○○
      、丙○○、壬○○自我手中接走裝有手機之行李箱，兩次
      將手機攜回後，當我步行至1 期航廈出境大廳時，「高姊
      」即出現，分別給我8,000 元及6,000 元。我是透過甲○○之介紹認識庚○○，也是甲○○跟我說庚○○要請我幫
      忙從香港帶手機回臺灣，甲○○說幫他們帶手機有錢可拿
      ，我就答應等語（詳臺灣桃園地方法院檢察署90年度偵字
      第10517 號偵查卷宗卷1 第58、77頁，本院卷3 第102 頁
      ）。核與證人即共同被告甲○○於本院審理中證稱：午○○確係我介紹予手機業者，有有跟他提到私運手機入境之
      事，午○○前開所述無誤等語（詳本院卷3 第108 、109
      頁）。足見被告午○○係由被告甲○○覓其為手機業者自
      香港攜回欲私運入境之手機，其知悉該等手機如何攜入境
      內，其嗣後自香港接運手機雖係與業者接洽，然與被告甲○○間確有犯意聯絡、行為分擔，而被告甲○○就非主管
      或監督之事務，明知違背法令，直接圖私人不法之利益，
      並因而獲得利益，則被告午○○就上開犯行亦應同為成立
      ，自不待言。被告午○○辯稱：伊係為業者攜帶手機入境
      ，與被告甲○○並非共犯關係云云，顯不可採。
（六）綜上事證及論述，被告甲○○、丙○○、壬○○、卯○○
      之自白應與事實相符。被告己○○、巳○○、辛○○、午
      ○○所辯各情，均不足採。渠等8 人之犯行，洵堪認定，
      應予論罪科刑。
二、論罪部分：
（一）新舊法之比較適用：
      被告甲○○、丙○○、壬○○、卯○○、己○○、巳○○
      辛○○、午○○行為後，貪污治罪條例及刑法均經修正。
      按行為後法律有變更者，適用行為時之法律，但行為後之
      法律有利於行為人者，適用最有利於行為人之法律，修正
      後刑法第2 條第1 項定有明文。此條規定係規範行為後法
      律變更所生新舊法律比較適用之準據法，本身尚無新舊法
      比較之問題，於新法施行後，應一律適用新法第2 條第1
      項之規定，為「從舊從輕」之比較，比較時應就罪刑有關
      之共犯、未遂犯、想像競合犯、牽連犯、連續犯、結合犯
      ，以及累犯加重、自首減輕暨其他法定加減原因（如身分
      加減）與加減例等一切情形，綜其全部罪刑之結果而為比
      較（最高法院95年5 月23日95年度第八次刑庭會議決議參
      照）。惟刑法條文雖經修正，但若僅屬單純之文字修飾，
      或將實務見解或法理明文化，而不涉及刑罰之輕重、構成
      要件之變更，或其他有利、不利於行為人之情形者，即無
      庸依刑法第2 條第1項之規定比較新舊法，而應依一般法
      律適用原則，適用「裁判時法」處斷（最高法院95年度第
      21次刑事庭會議決議、96年度臺上字第941 號判決意旨參
      照）。本件情形：
   1、修正前刑法第10條第2 項規定：「稱公務員者，謂依法令
      從事於公務之人員。」；修正後刑法第10條第2 項規定：
      「稱公務員者，謂下列人員：一、依法令服務於國家、地
      方自治團體所屬機關而具有法定職務權限，以及其他依法
      令從事於公共事務，而具有法定職務權限者。二、受國家
      、地方自治團體所屬機關依法委託，從事與委託機關權限
      有關之公共事務者。」本件被告甲○○、丙○○、壬○○
      、卯○○、己○○、巳○○，無論依刑法修正前後規定，
      均為公務員，自無有利、不利之比較適用可言。又被告甲○○、丙○○、壬○○、卯○○、己○○、巳○○、辛○○、午○○行為後，貪污治罪條例於95年5 月30日修正公
      布，並於同年7 月1 日施行，將原第2 條規定「依據法令
      從事公務之人員，犯本條例之罪者，依本條例處斷；其受
      公務機關委託承辦公務之人，犯本條例之罪者，亦同。」
      修正為「公務員犯本條例之罪者，依本條例處斷。」惟此
      修正僅係配合刑法第10條第2 項之上開修正情形而為，而
      被告甲○○、丙○○、壬○○、卯○○、己○○、巳○○
      無論依修正前後規定均為公務員，應適用貪污治罪條例處
      斷，此部分對渠等並無有利、不利之比較適用可言。
??、貪污治罪條例業已於90年11月7 日修正公布，原該條例第
      6 條第1 項第? 款、第2 項之圖利罪規定： 對於非主管
      或監督之事務，利用職權機會或身分圖私人不法之利益者
      ，處5 年以上有期徒刑，得併科新臺幣30,000,000元以下
      罰金。未遂犯亦罰之。修正後同條項款則規定：對於非主
      管或監督之事務，明知違背法令，利用職權機會或身分圖
      自己或其他私人不法利益，因而獲得利益者，處5 年以上
      有期徒刑，得併科新臺幣30,000,000元以下罰金。同時刪
      除該條項款關於圖利罪未遂犯之處罰。則比較新舊法之結
      果，修正後新法其犯罪構成要件較舊法更為嚴謹，並已修
      正改為結果犯，不處罰未遂犯，自以裁判時法較為有利，
      應適用修正後規定。
  ?、貪污治罪條例第6 條第1 項第?款、第4 條第1 項第5 款
      之罪其法定刑得併科罰金最低度部分。依被告行為時即修
      正前刑法第33條第5 款規定，罰金最低額為銀元1 元，依
      現行法規所定貨幣單位折算新臺幣條例第2 條折算為新臺
      幣之結果，前揭2 罪其法定罰金刑最低度為銀元1 元即新
      臺幣3 元，惟修正後刑法第33條第5 款就罰金刑規定為「
      新臺幣1,000 元以上，以百元計算之」，顯已將罰金刑之
      最低額提高為新臺幣1,000 元以上，比較修正前、後之刑
      罰法律，自以修正前刑法第33條第5 款之規定較有利於被
      告。
  ?、按修正前刑法第28條規定：「2 人以上共同實施犯罪之行
      為者，皆為正犯」，修正後改為「2 人以上共同實行犯罪
      之行為者，皆為正犯」，然不論依修正前後刑法第28條之
      規定，被告甲○○、丙○○、壬○○、卯○○、己○○、
      巳○○、辛○○、午○○為均構成正犯，就此而言並無有
      利或不利之情形，自應適用裁判時之法律。
  ?、修正後刑法第55條牽連犯及同法第56條將關於連續犯之規
      定刪除，比較結果，自以修正前規定有利於被告，依修正
      後刑法第2 條第1 項規定，以修正前刑法第56條規定較有
      利於被告。
  ?、又依貪污治罪條例第17條規定：「犯本條例之罪，宣告有
      期徒刑以上之刑者，並宣告褫奪公權。」修正後刑法第37
      條將裁量宣告褫奪公權之有期徒刑下限，由6月以上有期
      徒刑提高為1 年以上有期徒刑，並增訂同時宣告緩刑者，
      其期間自裁判確定時起算之規定，核屬從刑之科刑規範事
      項，隨同主刑適用同一準據法，爰依主刑適用修正後裁判
      時刑法第37條第2 項規定宣告褫奪公權。
（二）核被告甲○○所為係犯貪污治罪條例第6 條第1 項第5 款
      之對於非主管或監督事務之圖利罪，及同條例第11條第1
      項之行賄罪（行賄被告巳○○部分）；被告丙○○、壬○○、卯○○、己○○、辛○○、午○○所為，均係犯貪污
      治罪條例第6 條第1 項第5 款之對於非主管或監督事務之
      圖利罪；被告巳○○係犯貪污治罪條例第4 條第1 項第5
      款之違背職務收受賄賂罪。公訴意旨認被告甲○○、丙○○、壬○○、卯○○、己○○、巳○○、辛○○、午○○
      係犯同條例第4 條第1 項第5 款違背職務收受賄賂罪及第
      6 條第1 項第4 款之對於主管或監督事務之圖利罪。惟被
      告甲○○、丙○○、壬○○、卯○○、己○○為內政部航
      空警察局安全檢查隊之人員，入境旅客行李之檢查，尚非
      渠等主管或監督之事務，有內政部警政署航空警察局95年
      8 月10日航警刑字第0950022347號函及所附內政部警政署
      航空警察局辦事細則1 份在卷可查（詳本院卷3 第26頁）
      ，故被告甲○○、丙○○、壬○○、己○○，並非犯貪污
      治罪條例第4 條第1 項第5 款及第6 條第1 項第4 款之罪
      ，前揭公訴意旨尚有未洽，惟起訴之社會基本事實相同，
      爰依法變更起訴法條。又被告巳○○為內政部警政署航空
      警察局之警員，看守公務門及檢查通過公務門人員行李為
      其職務，被告巳○○違背其職務不予檢查，而收受被告甲○○之賄賂，其所為應係犯貪污治罪條例第4 條第1 項第
      5 款之罪，起訴書贅引同條例第6 條第1 項第4 款，尚有
      未洽。被告甲○○、丙○○、壬○○、卯○○對於犯罪事
      實欄一（一）部分，被告甲○○、午○○、丙○○、壬○○對於犯罪事實欄一（二）部分，被告甲○○、丙○○、
      壬○○、巳○○對於犯罪事實欄一（三）部分，被告甲○○、丙○○、壬○○對於犯罪事實欄一（四）部分，被告
      甲○○、己○○對於犯罪事實欄一（六）（八）、二部分
      ，被告甲○○、辛○○、卯○○，對於犯罪事實欄一（七
      ），具有犯意聯絡及行為分擔，應論以共同正犯。又被告
      甲○○、丙○○、壬○○、卯○○、己○○、巳○○、辛○○、午○○先後多次圖利犯行，時間緊接，犯罪構成要
      件相同，顯係基於概括犯意為之，為連續犯，以一罪論，
      除被告巳○○所犯法定本刑無期徒刑部分，依法不得加重
      外，其餘均應依法加重其刑。被告甲○○所犯貪污治罪條
      例第6 條第1 項第5 款之罪與同條例第11條第1 項之行賄
      罪之間，具有方法、目的之牽連關係，依修正前刑法第55
      條之規定，應從一重之貪污治罪條例第6 條第1 項第5 款
      之罪處斷。再被告辛○○、午○○與被告甲○○合謀，由
      被告辛○○接運私運之手機、現金離開機場，被告午○○
      受甲○○之指示自香港攜帶欲私運之手機入境，是被告辛○○、午○○雖無上開公務人員之身分但依，貪污治罪條
      例第3 條之規定仍應負共犯之責。
三、科刑部分：
    爰審酌甲○○、丙○○、壬○○、卯○○、己○○分係內政
    部警政署航空警察局安全檢查隊檢查員，利用渠等為公務人
    員，有配戴公務員識別證之機會及，對於非主管或監督之事
    務，放行應稅物品，影響國家財政之收入，所為殊屬不當，
    被告辛○○、午○○雖無上開公務人員身分，然仍與被告甲○○配合參與運送之角色，參酌被告甲○○為本件圖利罪之
    主腦，被告丙○○、壬○○、卯○○、己○○、辛○○、午
    ○○所為尚屬輔助角色等犯罪情節，被告甲○○、丙○○、
    壬○○、卯○○、辛○○、午○○坦承犯行，犯後態度尚佳
    。被告巳○○不思廉潔自守，戮力從公，反利用職務收賄謀
    利，惡性猶重，且被告巳○○與己○○2 人犯後飾詞卸責，
    顯無悔悟之意等一切情狀，分別量處如主文所示之刑，並依
    貪污治罪條例第17條及刑法第37條第?項之規定，分別宣告
    褫奪公權，以示懲戒。又被告巳○○收賄所得計60,000元，
    應依貪污治罪條例第10條第1 項、第2 項之規定宣告追繳沒
    收之，如全部或一部無法追繳時，以其財產抵償之。
四、不另為無罪諭知之部分：
（一）公訴意旨另以：被告甲○○承前述概括之犯意，另自88年
      間起，至90年間止，利用執行安檢勤務機會，便利被告戊○○（另為無罪判決）攜帶多量手錶通關出境前後約5至6
      次，每次約100 隻，獲取不須繳納稅捐之利益，事後向戊○○收取現金賄賂每隻手錶60餘元至100 元。又被告甲○○知悉被告乙○○（另行審結）因案為司法機關發布通緝
      ，即與被告乙○○基於概括犯意聯絡，意圖為自己不所有
      ，指示被告乙○○於89年8 至9 月間，佯稱代辦加拿大簽
      證，向所查未受限制出境之友人子○○詐取護照，並自89
      年10月4 日起，至90年4 月1 日止，在中正機場，持用子
      ○○護照，通過較無證照查驗經驗之不知情查驗員負責之
      通關走道，以子○○名義順利出入境共28次，並使不知情
      之主管機關人員在入出境紀錄上，登載子○○出入境之不
      實事項，期間甲○○並與午○○基於犯意聯絡，委由午○○在馬來西亞向乙○○收取約200,000 元之現金賄賂，因
      認被告甲○○、午○○雄此部分另涉有貪污治罪條例第4
      條第1 項第5 款違背職務收受賄賂罪嫌、刑法第214 條、
      第339 條第1 項之使公務員登載不實、詐取財物罪嫌等語
      。
（二）按證人即財政部臺北關稅局驗估官員丑○○到庭證稱：（
      問：輸出手錶是否須申報或課稅？）不用申報與課稅，出
      口貨物沒有課稅問題等語（詳本院卷3 第202 頁），足見
      被告戊○○縱攜帶多量手錶出境，仍無須申報及課稅，被
      告甲○○則無任何違背職務收受賄賂或圖利之可言，顯難
      以貪污治罪條例相繩。至於公訴人所指被告甲○○協助被
      告乙○○持他人護照出入境28次一節，經查，被告乙○○
      雖持友人子○○之護照於89年10月4 日起至90年4 月1 日
      止出入境28次，此據證人子○○於警詢及本院審理中證述
      無誤，且有入出境紀錄查詢單附卷可稽，然觀諸上開入出
      境資料查詢單可知，被告乙○○持子○○之護照出入境其
      中僅8 次係於桃園機場出入境，其餘20次皆自基隆港口出
      入境，顯與檢察官起訴書所載：被告甲○○協助被告乙○○在桃園機場，持用子○○護照，通過較無證照查驗經驗
      之不知情查驗員負責之通關走道，以子○○名義順利出入
      境共28次，並使不知情之主管機關人員在入出境紀錄上，
      登載子○○出入境之不實事項等情不相符合。再按刑法第
      214 條所謂使公務員登載不實事項於公文書罪，須一經他
      人之聲明或申報，公務員即有登載之義務，並依其所為之
      聲明或申報予以登載，而屬不實之事項者，始足構成，若
      其所為聲明或申報，公務員尚須為實質之審查，以判斷其
      真實與否，始得為一定之記載者，即非本罪所稱之使公務
      員登載不實（最高法院73度年台上字第1710號判例意旨參
      照）。出入境之證照查驗應為內政部警政署航空警察局證
      照查驗隊人員須實質審查之事項，是公訴人起訴書所載之
      上開情狀則與刑法第214 條使公務員登載不實罪之構成要
      件不相符合。再者，公訴人起訴書既認被告乙○○在桃園
      機場，持用子○○護照，係以通過較無經驗之不知情查驗
      員負責之通關走道方式出入境，難認被告甲○○有何違背
      職務收受賄賂之行為，自難以該罪相繩。惟被告甲○○、
      午○○此部分之犯行與前揭經論罪科刑之部分，具有連續
      犯裁判上一罪之關係，爰不另為無罪之諭知。
乙、無罪部分：
一、公訴意旨另以：被告癸○○○為被告甲○○之妻，任內政部
    警政署航空警察局證照查驗隊查驗員，負責出、入境旅客護
    照查驗業務，為依據法令從事公務之人員。就前開犯罪事實
    欄一（一）、（四）部分，被告癸○○○各參與一次駕車接
    運之行為，因認被告癸○○○涉犯貪污治罪條例第4 條第1
    項第5 款、第6 條第1 項第4 款之罪嫌。又手機業者即被告
    庚○○，新臺幣現金及手錶貨主即被告戊○○，減肥藥貨主
    辰○○，交付賄賂予被告甲○○，因認涉犯貪污治罪條例第
    11 條 第1 項之行賄罪嫌等語。
二、按犯罪事實應依證據認定之，無證據不得認定犯罪事實；不
    能證明被告犯罪者，應諭知無罪之判決，刑事訴訟法第154
    條第2 項、第301 條第1 項分別定有明文。次按認定被告有
    罪之事實，應憑證據，如未能發現相當之證據，或證據不足
    以證明，自不能以推測或擬制之方法，以為裁判之基礎；且
    認定犯罪事實所憑之證據，其為訴訟上之證明，須達於通常
    一般人均不致有所懷疑，而得確信其為真實之程度者，始得
    據為有罪之認定，倘其證明尚未達到此一程度而有合理之懷
    疑存在時，尚難為有罪之認定基礎；苟積極證據不足以為不
    利於被告事實之認定，即應為有利於被告之認定，更不必有
    何有利之證據（最高法院30年度上字第816 號、40年度臺上
    字第86號、76年度臺上字第4986號判例意旨參照）。
三、公訴人認被告癸○○○涉有上揭犯行，無非以共同被告壬○○於警詢中供述：89年10月間，甲○○通知我跟丙○○表示
    未○○已下飛機，在機場入境管制區公賣局旁廁所等候，要
    我與丙○○協助夾帶手機由公務門帶入，交給開車等候於機
    場第1 航廈北邊禮賓車停放處之甲○○的太太癸○○○，當
    時因為天氣很熱，癸○○○站在車外，我與她打過招呼，將
    手機放在車上後離開等語。共同被告丙○○於警詢供述：89
    年10月間，有某次帶手基機，癸○○○曾駕車至機場北側公
    務門車道接應甲○○，癸○○○很清楚知道甲○○指示我、
    壬○○夾帶手機經公務門私運入境等語。訊據被告癸○○○
    則堅決否認上揭犯行，辯稱：伊係甲○○之妻子，伊係接到
    甲○○通知需要使用車子，才開車前往，然伊並不知悉甲○○係在運送私運貨物等語。經查：證人即共同被告壬○○於
    本院審理時結證稱：（問：如何將手機放在甲○○車上？）
    我將手機夾藏在身上口袋，我直接進入車子後座，後座有一
    個大包包，我將身上的手機放在該大包包內。（問：放置手
    機時，癸○○○人在哪裡？）站在車外，與車子距離約7 、
    8 公尺，與同事聊天等語（詳本院卷2 第145 頁）。又證人
    即共同被告丙○○到庭結證稱：（問：是否有於89年10月間
    ，攜帶手機到甲○○車上？）有，詳細情形如壬○○所述。
    （問：你如何裝手機？）放在衣服口袋、襪子裡。（問：如
    何將手機放到甲○○車上？）我到達車上後，將手機放在後
    座大包包，（問：上開動作放置地點是否照甲○○指示？）
    是，（問：放手機時，癸○○○做何事？）未注意，（問：
    為何警詢中陳述癸○○○很清楚知道甲○○指示你、壬○○
    夾帶手機經公務門私運入境？）調查人員有告訴我如果我供
    出未曝光之共犯，有助釐清案情，我是根據我的推測，認為
    癸○○○知情等語（詳本院卷2 第149 頁）。足見證人丙○○雖曾於警詢中供陳被告癸○○○知悉渠等私運手機，然此
    係基於證人丙○○知臆測，難認可採。又證人壬○○證述其
    放置手機至被告癸○○○所駕車上時，見到被告癸○○○人
    已下車，站在距離該車約?、8 公尺遠處，與其他同事聊天
    ，依被告癸○○○所站位置即與人聊天之情狀，其確有可能
    未注意被告甲○○、丙○○、壬○○等人，分批進入該車之
    舉動，況被告甲○○、丙○○、壬○○係將手機放入該車後
    座之大背包，被告癸○○○嗣後亦未必能注意車後座有大量
    之手機。綜上所述，本件並無積極證據足資認定被告癸○○○涉有上揭犯行，自不能以推測或擬制之方法，以為裁判之
    基礎。此外，又查無其他積極事證足認被告癸○○○涉有本
    件犯行，自應由本院諭知無罪之判決。
四、又公訴人認被告庚○○、戊○○、辰○○涉有上揭行賄犯行
    ，無非以渠等有交付賄賂予被告甲○○之行為。按對於貪污
    治罪條例第2 條人員，關於違背職務之行為，行求、期約或
    交付賄賂或其他不正利益者，處1 年以上7 年以下有期徒刑
    ，得併科新臺幣3,000,000 元以下罰金，貪污治罪條例第11
    條第1 項固然定有明文。然本件入境旅客行李之檢查並非被
    告甲○○之職務，是以被告庚○○、戊○○、辰○○縱有交
    付金錢予被告甲○○之行為，然與貪污治罪條例第11條第1
    項規定之構成要件不符，自不得以該罪相繩。又被告戊○○
    輸出手錶部分，本即無庸申報及課稅，自無任何犯罪行為可
    言（詳如前述被告甲○○不另為無罪諭知之部分），是就被
    告庚○○、丁○○、戊○○、辰○○部分，自亦應由本院諭
    知無罪之判決。
據上論斷，應依刑事訴訟法第299 條第1 項前段、第300 條、第
301 條第1 項，貪污治罪條例第2 條、第3 條、第4 條第1 項第
5 款、第6 條第1 項第5 款、第10條第1 項、第2 項、第17條，
刑法第11條、第28條、第37條第2 項，修正後刑法第2 條第1 項
前段，修正前刑法第56條、第55條，判決如主文。
本案經檢察官柯怡如到庭執行職務。
中　　華　　民　　國　　96　　年　　8 　　月　　13　　日
　　　　　　　　　臺灣桃園地方法院刑事第五庭
                      審判長法　官　潘政宏
　　　　　　　　　　　　　　法　官　吳勇毅
                            法  官  張明儀
以上正本證明與原本無異。
如不服本判決，應於判決送達後10日內向本院提出上訴狀（應附
繕本），其未敘述上訴理由者，應於上訴期間屆滿後20日內補提
理由書狀於本院，上訴於臺灣高等法院。
        　　　　　　　　　　書記官　吳瓊英
中　　華　　民　　國　　96　　年　　8 　　月　　21　　日
附錄本案論罪科刑法條：
貪污治罪條例第2條
公務員犯本條例之罪者，依本條例處斷。
貪污治罪條例第3條
與前條人員共犯本條例之罪者，亦依本條例處斷。
貪污治罪條例第4條
有下列行為之一者，處無期徒刑或 10 年以上有期徒刑，得併科
新台幣 1 億
元以下罰金：
一  竊取或侵占公用或公有器材、財物者。
二  藉勢或藉端勒索、勒徵、強占或強募財物者。
三  建築或經辦公用工程或購辦公用器材、物品，浮報價額、數
    量、收取回扣或有其他舞弊情事者。
四  以公用運輸工具裝運違禁物品或漏稅物品者。
五  對於違背職務之行為，要求、期約或收受賄賂或其他不正利
    益者。
前項第 1 款至第 4 款之未遂犯罰之。
貪污治罪條例第6條
有下列行為之一者，處 5 年以上有期徒刑，得併科新臺幣 3 千
萬元以下罰金：
一  意圖得利，抑留不發職務上應發之財物者。
二  募集款項或徵用土地、財物，從中舞弊者。
三  竊取或侵占職務上持有之非公用私有器材、財物者。
四  對於主管或監督之事務，明知違背法令，直接或間接圖自己
    或其他私人不法利益，因而獲得利益者。
五  對於非主管或監督之事務，明知違背法令，利用職權機會或
    身分圖自己或其他私人不法利益，因而獲得利益者。
前項第 1 款至第 3 款之未遂犯罰之。
貪污治罪條例第10條
犯第 4 條至第 6 條之罪者，其所得財物，應予追繳，並依其情
節分別沒收或發還被害人。
前項財物之全部或一部無法追繳時，應追徵其價額，或以其財產
抵償之。
為保全前二項財物之追繳、價額之追徵或財產之抵償，必要時得
酌量扣押其財產。
貪污治罪條例第17條
犯本條例之罪，宣告有期徒刑以上之刑者，並宣告遞奪公權。
